# 请教一独立董事津贴问题

提问人：liufengwen 时间：2010-12-16 09:32:38
上市公司发放独立董事费每季度发放一次，董事费按每季一次计算个税呢，还是按每年一次计算个税？由税局代开的发票吗，还是像工资似的直接发放代扣个税？

回答人：chenyiwei
独立董事薪酬在个税方面属于劳务报酬所得性质（国税发[1994]89号），请对照相关通知中对于如何作为“一次”的规定来判断（劳务报酬所得，属于一次性收入的，以取得该项收入为一次；属于同一项目连续性收入的，以一个月内取得的收入为一次）。 从营业税角度，也是作为“服务业”税目征税，所以理论上应当提供劳务发票。